【裁判字號】    90,易,1147
【裁判日期】    901030
【裁判案由】    竊盜等
【裁判全文】
臺灣屏東地方法院刑事判決                          九十年度易字第一一四七號
    公  訴  人  臺灣屏東地方法院檢察署檢察官
    被      告  乙○○
    被      告  甲○○
右列被告因竊盜等案件，經檢察官提起公訴（民國九十年度偵字第二三四一號），本
院判決如左：
    主  文
乙○○故買贓物，累犯，處有期徒刑伍月；又結夥三人以上，攜帶兇器，毀越門扇及
安全設備竊盜，累犯，處有期徒刑壹年。扣案鐵剪貳把、油壓剪貳把、扳手支、鑰
匙壹支均沒收；應執行有期徒刑壹年月。扣案鐵剪貳把、油壓剪貳把、扳手支、
鑰匙壹支均沒收。
甲○○結夥三人以上，攜帶兇器，毀越門扇竊盜及安全設備竊盜，累犯，處有期徒刑
壹年。扣案鐵剪貳把、油壓剪貳把、扳手支、鑰匙壹支均沒收。
    事  實
一、乙○○前因違反麻醉藥品管理條例，經臺灣板橋地方法院於民國八十六年四月一
    日，以八十六年度易字第一七七０號判處有期徒刑五月，並諭知易科罰金標準，
    甫於八十六年七月四日易科罰金執行完畢；甲○○前因違反麻醉藥品管理條例，
    經本院於八十七年三月三十日，以八十七年度易字第四四五號判處有期徒刑六月
    ，並諭知易科罰金標準，於八十八年二月三日方才執行完畢。
二、乙○○於九十年四月三日下午二時許，在高雄市小港機場附近，明知綽號「進仔
    」之不詳姓名年籍男子所出售之車牌號碼ＹＮ－六三五六號自小貨車，為他人失
    竊之贓車（車主丙○○，於九十年三月五日在高雄縣岡山鎮失竊），竟仍以新臺
    幣四萬五千元向「進仔」購買該車，供己使用。
三、乙○○、甲○○及另一不詳姓名年籍男子，共同基於意圖為自己不法所有之犯意
    連絡，於九十年四月九日下午一時三十分許，至屏東縣東港鎮○○里○○路二０
    一號許輝煌所有而停業中之錢大爺商務大樓，以乙○○所有之客觀上可供兇器使
    用之鐵剪二把，先將大樓外封住入口之鐵皮撬開，進而將玻璃大門破壞拆下進入
    ，旋以鐵剪將大樓內之電纜線剪下，並將七、八樓旅館房間內價值共約三十萬元
    之鍍金浴室門拆卸集中至一樓，嗣甲○○帶著部分電纜線與該不詳姓名年籍男子
    先行走出大樓時，遭在外埋伏之許輝煌、許炎墩及附近居民當場將甲○○逮捕，
    該不詳姓名年籍男子則俟機逃逸，嗣到場處理員警帶同甲○○返回處理途中，又
    因甲○○之供述，折回現場，而將趁隙走出大樓外，正欲駕車離開之乙○○當場
    逮捕，並在大樓一樓內查扣上開鐵剪二把，並在乙○○所駕車號ＹＮ－六三五六
    號自小貨車內扣得其所有供竊盜預備之油壓剪二把、板手三支、鑰匙乙支等物。
四、案經許輝煌訴由屏東縣東港分局報告臺灣屏東地方法院檢察署檢察官偵查起訴。
    理  由
一、訊據被告乙○○對其前揭故買贓車之犯罪事實自白不諱，其上開時地遭當場逮捕
    時所駕車號ＹＮ－六三五六號自小貨車，為所有人丙○○於九十年三月五日在高
    雄縣岡山鎮失竊之物，亦據被害人丙○○指述在卷，已堪認定。另就竊盜部分，
    被告乙○○、甲○○二人則均矢口否認有前揭進入大樓內竊取物品之犯行，被告
    乙○○於偵審中先後辯稱：當天是與賣伊贓車之人約在大樓外付錢；伊當天在外
    均未下車云云；另被告甲○○於本院訊問時則以：伊當天還沒有進到該大樓就被
    抓了，尚未偷到東西云云置辯。惟查，被告乙○○、甲○○二人與另一不詳姓名
    年籍男子，確於前揭時地侵入上址竊盜，得手後被告甲○○猶已將贓物帶出大樓
    乙節，業據告訴人許輝煌迭於警偵訊中指稱：伊住上址大樓對面，當日中午一點
    多，伊看到被告乙○○、甲○○二人以鐵剪剪開鐵門後進入大樓，隨後另一名身
    著紅上衣者亦一起進入；約二點半左右，被告甲○○與該著紅上衣著先出來，伊
    還有看到被告甲○○拿電線走出來，看到伊等就往旁邊丟，要逃跑，但被附近百
    姓抓到等語；證人即在場參與追捕之人許炎墩亦證稱：伊看到二名小偷先走出來
    ，其中之一是被告甲○○，當時手中還拿著電線，伊看到小偷就喊抓賊，那二名
    小偷拔腿就跑，被告甲○○後來遭路人逮捕交給警員，伊跟在警車後面要去警察
    局，車子突然又折返，說又有一名小偷，伊就跟著警方折回現場，現場小偷亦被
    抓到；伊看到被告乙○○自大門樓梯走出來等語；另證人即到場處理之警員阮進
    能則證稱：伊在車內問被告甲○○如何到現場，他說是讓一人以機車載到，另一
    人是開車去的，伊怕車子被開走，所以就折回，到時被告乙○○剛好出來要將車
    子開走等語，在卷可稽。衡情，告訴人及證人等與被告乙○○、甲○○等均無仇
    隙，應無橫加誣攀之理，此外，並有鐵剪二把、油壓剪二把、扳手三支、鑰匙一
    支扣案，及現場及贓物照片二十二幀附卷可憑，被告前揭犯行已臻明確，應依法
    論科。
二、核被告乙○○前揭明知為贓車而仍向他人購買之行為，係犯刑法第三百四十九條
    第二項之故買贓物罪嫌。又按刑法第三百二十一條第一項第三款之攜帶兇器竊盜
    罪，係以行為人攜帶兇器竊盜為其加重條件，此所謂兇器，其種類並無限制，凡
    客觀上足對人之生命、身體、安全構成威脅，具有危險性之兇器均屬之，且祇須
    行竊時攜帶此種具有危險性之兇器為已足，並不以攜帶之初有行兇之意圖為必要
    ，最高法院七十九年臺上字第五二五三號，著有判例，被告乙○○、甲○○及另
    一不詳姓名年籍男子等三人持鐵剪、油壓剪、扳手等物，並破壞大樓外封住入口
    用以防閑之鐵皮及其內玻璃大門而進入行竊之行為，均係犯刑法第三百二十一條
    第一項第二款、第三款、第四款之結夥三人，攜帶兇器，毀越門扇及安全設備之
    加重竊盜罪。被告乙○○、甲○○與上開不詳姓名年籍男子等三人就前揭加重竊
    盜犯行，有犯意之聯絡及行為之分擔，均為共同正犯。公訴意旨固以被告等人此
    部分所為，係刑法第三百二十一條第二項、第一項第二款、第三款、第四款之加
    重竊盜罪未遂，惟查被告乙○○、甲○○及另一不詳姓名年籍男子前揭時地除進
    入大樓行竊外，被告甲○○並已將部分贓物電纜線帶離大樓乙節，業據告訴人許
    輝煌及上開證人許炎墩指述綦詳，渠等所為顯已達到使該財物完全脫離原持有人
    之管理監督關係，而另建立自己獨立之持有支配關係，是前揭被告等人共同犯行
    顯已達既遂之程度，不因嗣後為脫免逮捕而予丟棄受影響，並此敘明。被告乙○○所犯上開二罪間，犯意各別，犯罪構成要件互異，應分論併罰。又被告乙○○
    前因違反麻醉藥品管理條例，經臺灣板橋地方法院於民國八十六年四月一日，以
    八十六年度易字第一七七０號判處有期徒刑五月，並諭知易科罰金標準，甫於八
    十六年七月四日易科罰金執行完畢；甲○○前因違反麻醉藥品管理條例，經本院
    於八十七年三月三十日，以八十七年度易字第四四五號判處有期徒刑六月，並諭
    知易科罰金標準，於八十八年二月三日方才執行完畢等情，均有臺灣高等法院被
    告全國前案紀錄表及臺灣屏東地方法院檢察署刑案資料查註紀錄表各乙份在卷可
    按，其於執行完畢後五年內再犯有期徒刑以上之本罪，均為累犯，應加重其刑。
    爰審酌被告乙○○、甲○○之品行、智識程度、犯罪所生之損害，渠等為竊取告
    訴人大樓內裝置之電纜線，而以工具將大樓內電纜線大量剪下，嚴重影響原配線
    設計，令告訴人損失高達五十萬元之譜，業經告訴人許輝煌指訴在卷，及渠等犯
    罪後態度等一切情狀，各量處如主文所示之刑，並就被告乙○○定其應執行之刑
    ，以資儆懲。又扣案供被告等犯罪所用鐵剪二把，及置於ＹＮ－六三五六號自小
    貨車上供被告等犯罪預備之用油壓剪二把、板手三支、匙鑰一支等物，均為被告
    乙○○所有，已經其於本院審理時自承在卷，依法應予沒收。
據上論斷，應依刑事訴訟法第二百九十九條第一項前段，刑法二十八條、第三百二十
一條第一項第二款、第三款、第四款、第三百四十九條第二項、第五十一條第五款、
第四十七條、第三十八條第一項第二款，罰金罰鍰提高標準條例第一條前段判決如主
文。
本案經檢察官潘國威到庭執行職務
中      華      民      國    九  十    年      十      月    三  十    日
                                      臺灣屏東地方法院刑事第二庭
                                          審判長法  官  吳永宋
                                                法  官  包梅真
                                                法  官  陳松檀
右正本證明與原本無異。
對於本判決如有不服應於收受送達後十日內向本院提出上訴書狀上訴於臺灣高等法院
高雄分院並按他造當事人之人數附具繕本。
                                                書記官  張福山
中      華      民      國    九  十    年      十      月     三十     日
附錄本判決論罪之法條：
中華民國刑法第三百二十一條
 (加重竊盜罪)
犯竊盜罪而有左列情形之一者，處六月以上五年以下有期徒刑：
一  於夜間侵入住宅或有人居住之建築物、船艦，或隱匿其內而犯之者。
二  毀越門扇、牆垣或其他安全設備而犯之者。
三  攜帶兇器而犯之者。
四  結夥三人以上而犯之者。
五  乘火災、水災或其他災害之際而犯之者。
六  在車站或埠頭而犯之者。
前項之未遂罰之。
中華民國刑法第三百四十九條
收受贓物者，處三年以下有期徒刑、拘役或五百元以下罰金。
搬運、寄藏、故買贓物或為擔保者，處五年以下有期徒刑、拘役或科或併科一千元以
下罰金。
因贓物變得之財物，以贓物論。


司法院資訊處製作；財團法人民間司法改革基金會備份。
